# 请教陈版，关于丧失重大影响之日及后续计量

提问人：Manson_Luci 时间：2015-12-04 17:22:10
A公司原对B公司持股25%，属于具有重大影响按权益法核算的投资，后其他股东单方增资等行为导致A公司丧失重大影响，从而转为可供出售金融资产核算，在转换日A公司按增资时点的评估报告的公允价值计量其可供出售金融资产价值，确认了相关的投资收益。
问题：后续计量是否每年年末都需要再对B公司进行公允价值的调整？还是后续一直保持丧失重大影响日的价值就可以。因为实质上A公司对B的投资并不是短期资本增值以备出售的，因此每年末的评估并没有什么用，仅是为了取得公允价值而已。初始计量按公允价值也是 2014 准则的规定，如果按 06 版准则也不会确认这么多投资收益，企业还得交大额的企业所得税，感觉从企业的角度很不划算，除了利润好看点没有其他用处，请指教。附：长期股权投资准则（ 2014 ）第十五条第一款规定：“投资方因处置部分股权投资等原因丧失了对被投资单位的共同控制或重大影响的，处置后的剩余股权应当改按《企业会计准则第 22 号——金融工具确认和计量》核算，其在丧失共同控制或重大影响之日的公允价值与账面价值之间的差额计入当期损益。原股权投资因采用权益法核算而确认的其他综合收益，应当在终止采用权益法核算时采用与被投资单位直接处置相关资产或负债相同的基础进行会计处理。”

回答人：chenyiwei
如果A不是投资性主体，且B的股权无活跃市场报价，公允价值不能可靠确定，则后续计量可以按照《企业会计准则第 22 号——金融工具确认和计量》第三十二条的规定，以丧失重大影响之日的公允价值作为成本，按该成本进行后续计量。